【裁判字號】    99,交訴,69
【裁判日期】    991105
【裁判案由】    公共危險等
【裁判全文】
臺灣臺北地方法院刑事判決              99年度交訴字第69號
公  訴  人  臺灣臺北地方法院檢察署檢察官
被      告  陳家訓
上列被告因公共危險等案件，經檢察官提起公訴（九十九年度偵
字第七○五七號），被告於本院準備程序中就被訴公共危險部分
事實為有罪之陳述，經告知簡式審判程序之旨，並聽取公訴人及
被告之意見後，本院合議庭認為就此公共危險罪部分適宜由受命
法官獨任進行簡式審判程序而裁定改由受命法官獨任進行簡式審
判程序審理，判決如下：
    主      文
陳家訓駕駛動力交通工具肇事，致人受傷而逃逸，累犯，處有期
徒刑捌月。
    事實及理由
一、本案除犯罪事實欄一第十行所載之「無障礙物」應予刪除，
    且犯罪事實及證據引用如附件所示起訴書之記載外（被告陳
    家訓所涉過失傷害罪部分因告訴人郭曉雯撤回告訴，本院另
    為不受理判決），另補充記載如下：
(一)犯罪事實部分：陳家訓有違反麻醉藥品管理條例、妨害風化
    、肅清煙毒條例、竊盜等前科，於民國九十四年三月間，因
    犯施用第一級、第二級毒品等罪，經臺灣板橋地方法院以九
    十四年度訴緝字第四七號判決分別判處有期徒刑十月、八月
    ，應執行有期徒刑一年四月，嗣經上訴至臺灣高等法院以九
    十四年度上訴字第一一三五號案件受理後，因撤回上訴而確
    定；於九十四年四月間，因犯竊盜罪，經臺灣板橋地方法院
    以九十四年度易字第一一六號判決判處有期徒刑一年八月，
    嗣經臺灣高等法院以九十四年度上易字第一○六六號判決上
    訴駁回確定；於九十三年九月間，因犯竊盜罪，經臺灣板橋
    地方法院以九十三年度簡字第二八○一號簡易判決判處有期
    徒刑六月確定；於九十三年九月間，因犯偽造文書罪，經臺
    灣板橋地方法院以九十三年度簡字第四一二六號簡易判決判
    處有期徒刑三月確定；於九十四年九月間，因犯偽造文書罪
    ，經臺灣板橋地方法院以九十四年度易字第九五○號判決判
    處有期徒刑六月，嗣經臺灣高等法院以九十四年度上訴字第
    三六九一號判決撤銷改判為有期徒刑八月確定；於九十四年
    七月間，因犯贓物二罪，經臺灣板橋地方法院以九十四年度
    簡字第三二二五號簡易判決分別判處有期徒刑三月、三月，
    應執行有期徒刑五月確定；於九十四年十二月間，因犯竊盜
    罪，經臺灣板橋地方法院以九十四年度易字第一六二二號判
    決判處有期徒刑十月，嗣經臺灣高等法院以九十五年度上易
    字第四四四號判決上訴駁回確定，所犯前開各案件再經臺灣
    高等法院以九十六年度聲減字第一九五四號裁定減刑（所犯
    有期徒刑一年八月部分依法不予減刑），並定應執行刑有期
    徒刑一年一月、二年二月確定，並接續執行於九十七年六月
    三十日縮刑期滿，同年七月一日因縮短刑期執行完畢出監。
    於九十九年八月間，因犯妨害自由罪，經本院以九十九年度
    易字第一二八八號判決判處有期徒刑三月，嗣經上訴至臺灣
    高等法院以九十九年度上易字第二一六九號案件受理後，因
    撤回上訴而確定。
(二)證據部分：被告陳家訓於本院準備程序、審理中之自白（見
    本院九十九年十月十五日準備程序筆錄、審判筆錄）。
二、核被告所為，係犯刑法第一百八十五條之四之駕駛動力交通
    工具肇事，致人死傷而逃逸罪。再被告於九十四年三月間，
    因犯施用第一級、第二級毒品等罪，經臺灣板橋地方法院以
    九十四年度訴緝字第四七號判決分別判處有期徒刑十月、八
    月，應執行有期徒刑一年四月，嗣經上訴至臺灣高等法院以
    九十四年度上訴字第一一三五號案件受理後，因撤回上訴而
    確定；於九十四年四月間，因犯竊盜罪，經臺灣板橋地方法
    院以九十四年度易字第一一六號判決判處有期徒刑一年八月
    ，嗣經臺灣高等法院以九十四年度上易字第一○六六號判決
    上訴駁回確定；於九十三年九月間，因犯竊盜罪，經臺灣板
    橋地方法院以九十三年度簡字第二八○一號簡易判決判處有
    期徒刑六月確定；於九十三年九月間，因犯偽造文書罪，經
    臺灣板橋地方法院以九十三年度簡字第四一二六號簡易判決
    判處有期徒刑三月確定；於九十四年九月間，因犯偽造文書
    罪，經臺灣板橋地方法院以九十四年度易字第九五○號判決
    判處有期徒刑六月，嗣經臺灣高等法院以九十四年度上訴字
    第三六九一號判決撤銷改判為有期徒刑八月確定；於九十四
    年七月間，因犯贓物二罪，經臺灣板橋地方法院以九十四年
    度簡字第三二二五號簡易判決分別判處有期徒刑三月、三月
    ，應執行有期徒刑五月確定；於九十四年十二月間，因犯竊
    盜罪，經臺灣板橋地方法院以九十四年度易字第一六二二號
    判決判處有期徒刑十月，嗣經臺灣高等法院以九十五年度上
    易字第四四四號判決上訴駁回確定，所犯前開各案件再經臺
    灣高等法院以九十六年度聲減字第一九五四號裁定減刑（所
    犯有期徒刑一年八月部分依法不予減刑），並定應執行刑有
    期徒刑一年一月、二年二月確定，並接續執行於九十七年六
    月三十日縮刑期滿，同年七月一日因縮短刑期執行完畢出監
    ，於執行完畢五年內再犯本案有期徒刑以上之罪，為累犯，
    應依法加重其刑。爰審酌被告前已有多項前科，素行不佳，
    其因恐遭人發現其無照駕駛情事，於肇事後竟未對告訴人為
    任何救護設施或處置，復未報警處理即行駕車離去，惡性顯
    然重大，然告訴人所受之傷害不重，且被告已與告訴人以新
    臺幣五萬元達成調解，被告並已給付款項完畢，有調解筆錄
    、本院九十九年十月二十五日公務電話紀錄、陳報狀等在卷
    可按，並兼衡被告之生活狀況、國中肄業之智識程度，暨其
    犯罪後於本院準備程序中初雖否認犯行，但於審理中終能坦
    承犯行，知所悔悟等一切情狀，從輕量處如主文所示之刑。
三、本案為適用簡式審判程序之案件，依刑事訴訟法第三百十條
    之二之規定，此有罪判決書之製作，準用刑事訴訟法第四百
    五十四條之規定，附此敘明。
據上論斷，應依刑事訴訟法第二百七十三條之一第一項、第二百
九十九條第一項前段、第三百十條之二、第四百五十四條第二項
，刑法第一百八十五條之四、第四十七條第一項，判決如主文。
本案經檢察官葉雅婷到庭執行職務
中    華    民    國    99    年    11    月    5     日
                  交通法庭  法  官  黃紹紘
以上正本證明與原本無異。
如不服本判決應於收受送達後十日內向本院提出上訴書狀，並應
敘述具體理由；其未敘述上訴理由者，應於上訴期間屆滿後二十
日內向本院補提理由書（均須按他造當事人之人數附繕本）「切
勿逕送上級法院」。告訴人或被害人如對於本判決不服者，應具
備理由請求檢察官上訴，其上訴期間之計算係以檢察官收受判決
正本之日期為準。
                            書記官  陳靜君
中    華    民    國    99    年    11    月    12    日
附錄本案論罪科刑所犯法條全文
刑法第一百八十五條之四
駕駛動力交通工具肇事，致人死傷而逃逸者，處六月以上五年以
下有期徒刑。
附件：
臺灣臺北地方法院檢察署檢察官起訴書
                                      99年度偵字第7057號
    被      告  陳家訓  男  37歲（民國○○年○○月○○日生）
                        住臺北市○○區○○街2段180巷6號
                          2樓
                        居臺北市○○區○○街59巷35號1樓
                        國民身分證統一編號：Ｚ000000000號
上列被告因公共危險等案件，已經偵查終結，認應提起公訴，茲
將犯罪事實及證據並所犯法條分敘如下：
        犯罪事實
一、陳家訓前因毒品、偽造文書、竊盜等案件，經判決有罪確定
    及減刑，於民國97年6月30日縮短刑期執行完畢，復因施用
    毒品案件，經臺灣士林地方法院檢察署檢察官以98年度毒偵
    字第2019號為緩起訴處分確定，現仍於緩起訴處分期間，仍
    不知悔改，民國於99年1月19日晚間，無駕駛執照駕駛車牌
    DC-5481號自用小客車，沿臺北市松山區○○○路○段120巷
    由南往北方向行駛，於同日晚間9時20分許，行經同市區○
    ○○路與寧安街口時，欲左轉往寧安街西南方向行駛，本應
    注意左轉彎應注意左後方來車，而依當時天候晴、夜間有照
    明、柏油路面乾燥無缺陷及無障礙物、視距良好等情形，並
    無不能注意之情況，竟疏未注意及此，適有郭曉雯駕駛車牌
    J7T-620號普通重型機車在陳家訓所駕車輛左後方沿同路方
    向行駛，因而發生擦撞致郭曉雯倒地，受有膝蓋、腳踝擦傷
    之傷害。陳家訓肇事後，竟未報警、救護傷者或為任何適當
    之處置，旋即駕車逃逸，嗣經警循線查獲。
二、案經郭曉雯告訴及臺北市政府警察局松山分局報告偵辦。
        證據並所犯法條
一、證據清單
┌──┬────────┬───────────────┐
│編號│證據名稱        │待證事實                      │
├──┼────────┼───────────────┤
│(一)│被告陳家訓之供述│證明被告無駕駛執照，於上開時間│
│    │。              │，駕車行經上址，於發生交通事故│
│    │                │後，未報警、救護傷者或為任何處│
│    │                │置之事實。                    │
├──┼────────┼───────────────┤
│(二)│證人即告訴人郭曉│證明被告於上開時間，駕車行經上│
│    │雯之證言。      │址，在被告所駕車輛左後方沿同路│
│    │                │方向行駛，被告左轉彎未注意左後│
│    │                │方來車，因而發生擦撞致郭曉雯倒│
│    │                │地，受有膝蓋、腳踝擦傷之傷害被│
│    │                │告肇事後，未報警、救護傷者或為│
│    │                │任何適當之處置，旋即駕車逃逸之│
│    │                │事實。                        │
├──┼────────┼───────────────┤
│(三)│證人李建興之證言│證明駕駛車牌DC-5481號自用小客 │
│    │。              │車之人於上開時間，駕車行經上址│
│    │                │，發生擦撞致郭曉雯倒地，該車駕│
│    │                │駛人肇事後，未報警、救護傷者或│
│    │                │為任何適當之處置，旋即駕車逃逸│
│    │                │之事實。                      │
├──┼────────┼───────────────┤
│(四)│道路交通事故現場│證明被告於上開時、地，駕駛上開│
│    │圖、交通事故補充│車輛，欲左轉往寧安街西南方向行│
│    │資料表、交通事故│駛，未注意左後方來車，而依當時│
│    │談話紀錄表、調查│天候晴、夜間有照明、柏油路面乾│
│    │報告表(一)(二)、│燥無缺陷及無障礙物、視距良好等│
│    │肇事人自首情形紀│情形，並無不能注意之情況，竟疏│
│    │錄表、現場照片、│未注意及此，適有郭曉雯駕駛車牌│
│    │現場監視翻拍照片│J7T-620號普通重型機車在陳家訓 │
│    │、汽車駕駛人及汽│所駕車輛左後方沿同路方向行駛，│
│    │車車籍查詢資料。│因而發生交通事故，於肇事後，未│
│    │                │報警、救護傷者或為任何適當之處│
│    │                │置，旋即駕車逃逸之事實。      │
├──┼────────┼───────────────┤
│(五)│臺北市車輛行車事│證明被告無駕駛執照，且本應注意│
│    │故鑑定委員會鑑定│左轉彎應注意左後方來車，而依當│
│    │意見書。        │時天候晴、夜間有照明、柏油路面│
│    │                │乾燥無缺陷及無障礙物、視距良好│
│    │                │等情形，並無不能注意之情況，竟│
│    │                │疏未注意及此，適有郭曉雯駕駛車│
│    │                │牌J7T-620號普通重型機車在被告 │
│    │                │訓所駕車輛左後方沿同路方向行駛│
│    │                │，因而發生交通事故，於肇事後，│
│    │                │未報警、救護傷者或為任何適當之│
│    │                │處置，旋即駕車逃逸之事實。    │
├──┼────────┼───────────────┤
│(六)│郭曉雯受傷照片。│證明郭曉雯受有傷害之事實。    │
└──┴────────┴───────────────┘
二、所犯法條
    核被告陳家訓所為，係犯刑法第284條第1項前段過失傷害、
    第185條之4駕駛動力交通工具肇事致人受傷而逃逸罪嫌。
    被告所犯上開2罪間，犯意各別，行為互殊，請予分論併罰
    。被告曾受徒刑之執行完畢，有本署全國刑案資料查註表
    附卷可稽，5年內故意再犯本案有期徒刑以上之肇事逃逸罪
     ，為累犯，請依刑法第47條第1項之規定，加重其刑。又上
    開過失傷害部分，係無駕駛執照駕車因而致人受傷，請依道
    路交通管理處罰條例第86條第1項之規定加重其刑。
三、依刑事訴訟法第251條第1項提起公訴。
        此  致
臺灣臺北地方法院
中    華    民    國    99    年    6    月    9    日
                          檢  察  官  陳玉萍
本件正本證明與原本無異
中    華    民    國    99    年    6    月    18    日
                          書  記  官  陳文英
附錄本案所犯法條全文
中華民國刑法第284條
（過失傷害罪）
因過失傷害人者，處6月以下有期徒刑、拘役或5百元以下罰金，
致重傷者，處1年以下有期徒刑、拘役或5百元以下罰金。
從事業務之人，因業務上之過失傷害人者，處1年以下有期徒刑
、拘役或1千元以下罰金，致重傷者，處3年以下有期徒刑、拘役
或2千元以下罰金。
中華民國刑法第185條之4
（肇事遺棄罪）
駕駛動力交通工具肇事，致人死傷而逃逸者，處6月以上5年以下
有期徒刑。

司法院資訊處製作；財團法人民間司法改革基金會備份。
